# 请教陈版及版友：利润超额分配如何处理

提问人：CPA 小审计 时间：2018-07-18 21:37:30
请教陈版及版友：截止 2016 年 12 月 31 日，集团合并报表未分配利润3.5亿元，母公司单体未分配利润3.2亿元， 2017 年 4 月，母公司宣告将截至 2016 年 12 月 31 日集团合并报表中未分配利润3.5亿元全额分配； 母公司在 2017 年 5 月将3.5亿元实际分配给了股东；
1 ，这种情况下，子公司并未宣告将利润分派给母公司，母公司确宣告并实际分派了集团层面的未分配利润，是否合理呢？举个极端例子：集团未分配利润金额超级大，母公司未分配利润很小，这种情况下，母公司宣告分派集团未分配利润的话，母公司账上实际也没有现金进行分配啊；
2 ，该超额分配已完成，是否需要出具审计调整？

回答人：chenyiwei
这样的超分是不合适的，建议母公司股东会决议撤销原先的利润分配决议，重新按正确的基数确定利润分配方案，并要求各股东退还超分的利润金额。 至于审计调整，在母公司股东会通过上述撤销决议之前，仍维持按原决议所作出的超分会计处理（个别报表层面未分配利润为负数）。